【裁判字號】    92,易,464
【裁判日期】    920805
【裁判案由】    竊盜
【裁判全文】
臺灣屏東地方法院刑事判決                          九十二年度易字第四六四號
    公  訴  人  臺灣屏東地方法院檢察署檢察官
    被      告  丁○○
    被      告  乙○○
右列被告因竊盜案件，經檢察官提起公訴（九十二年度偵字第八八七號），本院判決
如左：
    主  文
丁○○、乙○○共同攜帶兇器竊盜，各處有期徒刑捌月。
    事  實
一、丁○○於民國九十年間因搶奪、竊盜案件，經台灣高雄、屏東地方法院分別判處
    有期徒刑一年、八月確定，二罪接續執行，應於九十二年三月六日執行完畢，詎
    其於九十二年一月二十日假釋出獄後，仍不知悔改，復於九十二年一月二十七日
    十五時四十分許，與乙○○共同基於意圖為自己不法所有之犯意聯絡，在屏東縣
    東港鎮○○路健人藥局前，推由乙○○負責把風，丁○○則持Ｔ字型扳手一支，
    竊取李連富所有由甲○○使用停放在該藥局門口之車號ＨＴ六─九五三號重機車
    得手後，為警員當場查獲，並扣得Ｔ字型扳手一支，乙○○則趁隙逃離現場。
二、案經屏東縣警察局東港分局報請台灣屏東地方法院檢察署檢察官偵查起訴。
    理  由
一、右揭事實，業據被告丁○○坦承不諱，被告乙○○則矢口否認有共同竊盜犯行，
    辯稱：「我不知道丁○○要下去偷東西」云云。經查：
（一）右揭事實業據被告丁○○於本院坦承不諱，核與告訴人甲○○指述情節相符，
      並有現場照片四幀、贓物保領結一紙在卷可按，復有Ｔ字型扳手一支扣案足佐
      。
（二）證人即查獲本案之警員丙○○於本院證稱：「那天在輔英醫院前，看到有個戴
      安全帽、穿布鞋的人，就是後來被查獲的丁○○、乙○○兩人，由乙○○看停
      在那邊機車，看起來就是在評估機車好不好偷、價值，後來他們在輔英醫院沒
      有下手，我們覺得可疑就跟著他們，到建仁西藥房前，乙○○坐在機車上一直
      往後看（繪製現場簡圖附卷），丁○○下車坐在被偷的機車座墊上，拿一個Ｔ
      字型起子轉動機車，且機車腳架收起來，丁○○坐在機車上，用腳將機車往後
      退，退了兩三步，我們才上前擋在機車後面，後來丁○○要逃跑，機車就倒在
      地上。我確定機車倒下時，車子引擎是發動著，扳手則從丁○○的口袋掉出來
      」等語，被告丁○○於警訊供稱：「... 和乙○○共同騎乘機車在東港市區尋
      找機車，並待機行竊車內財物，於十五時四十分許在健人藥局前發現一女子騎
      乘機車到該處進入店內購物，所以由乙○○在旁把風，我就持自備Ｔ字型起子
      開啟電源將該車偷走」等語，於本院供稱：「我確實有和乙○○偷那台車。我
      那天是要偷置物箱的東西，我說我下去看機車裡面有沒有皮包，叫他幫我看一
      下，他沒有說話，我就直接下去，那時沒有當兵，我沒有車，想看裡面有沒有
      錢可以買車去找工作」等語，嗣並就證人丙○○前揭證詞供稱：「（問：對證
      人所言有何意見）答：無，都實在。那天我們在輔英醫院看置物箱內有無東西
      ，那是乙○○下去看的，我在建仁藥局那邊，會動這台機車，是想要把機車騎
      到沒有人的地方，再看裡面置物箱有沒有錢」等語，再被告乙○○於本院亦不
      諱言其與被告丁○○於輔英醫院所為之竊盜預備行為，則被告乙○○既已與被
      告丁○○預備竊盜在前，顯見於本案事前已有所謀議，其嗣並進而分擔把風之
      工作，其與被告丁○○間有犯意之連絡及行為之分擔，屬共同正犯應堪認定，
      被告乙○○所辯顯不足採。
（三）按竊盜罪既遂與未遂之區別，應以所竊之物已否移入自己實力支配之下為標準
      ，若已將他人財物移歸自己所持，其竊盜行為即已完成，即應成立竊盜既遂罪
      ，不因其贓物尚未搬離現場，而謂為竊盜未遂，本件被告丁○○既已將該機車
      發動並移動，雖未及離去現場，然已移置其實力支配之下應無疑義。綜上所述
      ，本案事證明確，被告二人犯行均堪認定。
二、查被告丁○○持以行竊之Ｔ字型板手，質地堅硬、前端尖銳，客觀上對人身安全
    顯有危害，自屬兇器。核被告丁○○、乙○○所為，係犯刑法第三百二十一條第
    第一項第三款之攜帶兇器竊盜罪。被告丁○○、乙○○二人就前揭犯行間，有犯
    意聯絡，行為分擔，為共同正犯。爰審酌被告丁○○有事實欄所載之前案紀錄，
    ，經刑之執行仍不知警惕，素行較乙○○為劣，惟被告乙○○犯後飾詞諉過未有
    悔意，所竊之機車已由被害人領回，被告二人品行智識程度等一切情狀，就被告
    二人量處如主文所示相同之刑，以資懲儆。扣案Ｔ字型扳手一支被告丁○○否認
    為其所有，其所有人不明且非違禁物，爰不為沒收之諭知。
據上論斷，應依刑事訴訟法第二百九十九條第一項前段，刑法第二十八條、第三百二
十一條第一項第三款，判決如主文。
中      華      民      國      九十二      年      八      月    五    日
                                      臺灣屏東地方法院刑事第四庭
                                          法  官  郭書豪
右正本證明與原本無異。
如不服本判決應於收受本判決後送達後十日內向本院提出上訴書狀，其未敘述上訴理
由者，並得於提起上訴後十日內向本院補提理由書狀（均須按他造當事人之人數附繕
本 ）「切勿逕送上級法院」
                                          書記官  唐淑嫻
中      華      民      國      九十二      年      八      月    五    日
附錄法條
中華民國刑法第三百二十一條第一項第三款：
犯竊盜罪而有左列情形之一者，處六月以上、五年以下有期徒刑：
三  攜帶兇器而犯之者。


司法院資訊處製作；財團法人民間司法改革基金會備份。
